【裁判字號】    98,易,2848
【裁判日期】    981125
【裁判案由】    竊盜
【裁判全文】
臺灣臺中地方法院刑事判決              98年度易字第2848號
公  訴  人  臺灣臺中地方法院檢察署檢察官
被      告  乙○○
上列被告因竊盜案件，經檢察官提起公訴（98年度偵字第 17054
號），本院判決如下：
    主  文
乙○○共同竊盜，累犯，處有期徒刑陸月，如易科罰金，以新臺
幣壹仟元折算壹日。
    犯罪事實
一、乙○○曾因贓物案件，經臺灣苗栗地方法院以92年度易字第
    420號判處有期徒刑4 月確定，甫於93年9月11日執行完畢。
    詎其仍不知悔改，於98年4月4日上午8時前之某時，乙○○
    騎乘機車搭載丙○○（業經本院以98年度簡字第991 號判處
    有期徒刑4月確定）途經臺中縣東勢鎮○○街283號前時，由
    丙○○提議竊取停放在上址之甲○○所保管之車牌號碼 A4-
    1587號自小貨車，2 人旋共同基於意圖為自己不法所有之犯
    意聯絡，由乙○○在旁把風，並推由丙○○下車徒手開啟前
    揭車輛之電門，而竊取該車。得手後，2 人一同駕駛該車離
    開現場前往豐原地區兜風，迨油料用盡，始將車輛棄置路旁
    。嗣於98年4月4日上午8 時許，甲○○發現自小客車失竊而
    報警處理，於翌（5 ）日13時10分許，為警在臺中縣豐原市
    ○○路與北陽路口尋獲上揭車輛，並在該車內採得丙○○及
    乙○○分別使用過之吸管及煙蒂檢體送驗後，發現與丙○○
    及乙○○2人之DNA型別相符，始循線查獲上情。
二、案經臺中縣警察局刑警大隊報告臺灣臺中地方法院檢察署檢
    察官偵查起訴。
    理    由
一、證據能力之說明：
  (一)按被告以外之人（包括證人、鑑定人、告訴人、被害人及共
    同被告等）於審判外之陳述雖不符刑事訴訟法第159條之1至
    之4 等四條之規定，而經當事人於審判程序同意作為證據，
    法院審酌該言詞陳述或書面陳述作成時之情況，認為適當者
    ，亦得為證據；當事人、代理人或辯護人於法院調查證據時
    ，知有刑事訴訟法第159 條第1 項不得為證據之情形，而未
    於言詞辯論終結前聲明異議者，視為有前項之同意，同法第
    159條之5定有明文。立法意旨在於傳聞證據未經當事人之反
    對詰問予以核實，原則上先予排除。惟若當事人已放棄反對
    詰問權，於審判程序中表明同意該等傳聞證據可作為證據；
    或於言詞辯論終結前未聲明異議，基於尊重當事人對傳聞證
    據之處分權，及證據資料愈豐富，愈有助於真實發見之理念
    ，且強化言詞辯論主義，使訴訟程序得以順暢進行，上開傳
    聞證據亦均具有證據能力。
  (二)本件證人丙○○、張邦群於警詢及偵查中所為陳述，其性質
    雖屬傳聞證據，惟業經被告於準備程序同意作為證據，依上
    開規定，是其等於警詢及偵查中之證言應具有證據能力。
二、訊據被告乙○○固坦承於上開時、地曾與丙○○一起駕駛被
    害人之自小貨車之事實，矢口否認有何竊盜之犯行，辯稱：
    當天是丙○○要伊騎機車載他去「牽車」，到達現場，丙○
    ○直接到停車場開啟該自小貨車，伊不知道丙○○是要偷車
    ，沒有幫忙把風云云。經查：車牌號碼A4-1587 號自小貨車
    確實停放在臺中縣東勢鎮○○街283 號前，並且在98年4月4
    日遭竊，嗣於翌日（5 日）13時10分許在豐原市○○路與北
    陽路口旁尋獲之事實，業據被害人張邦群於警詢中指述甚詳
    （警卷第10頁），並有臺中縣警察局車輛尋獲電腦輸入單 1
    紙在卷可佐（警卷第18頁）。被告乙○○固執前揭情詞辯解
    ：惟查：
  (一)證人即同案被告丙○○於本院審理時證稱：「（問：何人與
    你一起去偷本案的自小貨車？）乙○○」、「（問：如何分
    工？）由我下手開車，他把風」、「（問：當時被告距離你
    多遠？）當時他在轉角路口，有建物擋住看不到我」、「（
    問：何人提議偷車？）我向他提議去牽車，乙○○說好」、
    「（問：當時為何會選定該自小貨車為目標？）經過看見後
    才臨時起意」、「（問：你們偷到車後如何處理？）由我駕
    駛該自小貨車搭載被告到豐原，純粹開車兜風」、「（問：
    你們騎來的機車如何處理？）先丟在路旁，後來我們開自小
    貨車到豐原，因為沒有油，再叫友人載我們回去牽被告的機
    車」、「（問：被告說當天是你提議要他載你去牽車，情形
    為何？）我是臨時去找他的，我事先沒有跟他說要去牽車，
    後來被告騎摩托車載我去兜風發現路旁有自小貨車，我才臨
    時建議要偷車」、「他知道我要偷車」等語甚詳（本院卷第
    76頁）。核與證人丙○○於警詢及偵查中之證述亦相一致（
    警卷第2頁、偵查卷第9頁）。
  (二)按證人丙○○與被告為朋友關係，並無怨隙，自無刻意誣陷
    被告之理。且證人之上開陳述，並因而使自己遭刑事之追訴
    處罰，其證言之憑信性擔保程度甚高。況且，被告與丙○○
    竊取自小貨車後，竟將被告原先騎乘之機車暫丟在路旁， 2
    人一同駕駛該自小貨車兜風，直到自小貨車油料耗盡，才棄
    置路旁，倘被告當天係應丙○○之要求，騎機車載丙○○去
    「牽車」，理當於丙○○「牽車」後，被告自己騎乘機車返
    家才是，當不致與丙○○駕駛自小貨車兜風，用盡油料，而
    將自小貨車隨意棄置不顧之理。綜上所述，被告乙○○之辯
    解有違經驗法則，所辯實不足採信。此外，在上開自小貨車
    內，確實採得被告與丙○○2人之DNA檢體，有內政部警政署
    刑事警察局鑑驗書（98.06刑醫字第0980066305 號、96.02.
    12刑醫字第0960011689號）2 份、臺中縣警察局鑑識課刑案
    現場勘查報告、刑案現場相片16張在卷足資佐證，本件事證
    明確，被告乙○○犯行已堪認定。
三、按刑法之共同正犯，以行為人具有犯意聯絡、行為分擔，即
    克當之，其中之犯意聯絡，非限於直接存在，若有間接聯絡
    關係，仍無不可；行為參與，亦不以全部為必要，既已分擔
    部分行為，即應就全部犯罪共同負責，而把風行為，在排除
    犯罪障礙，助成犯罪之實現，在合同意思範圍內分擔犯罪行
    為之一部，故亦係共同正犯。是核被告乙○○所為係犯刑法
    第320條第1項之普通竊盜罪。被告與丙○○就上開犯行，具
    有犯意聯絡及行為分擔，為共同正犯。又被告有事實欄所載
    之前科，有台灣高等法院被告前案紀錄表一份在卷可佐，其
    前受有期徒刑之執行完畢後，5 年內故意再犯本件有期徒刑
    以上之罪，為累犯，應依刑法第47條第1 項之規定，加重其
    刑。爰審酌被告犯罪之動機、目的、手段，所生危害及犯罪
    後否認犯行之態度，及其有前開所述之前科，顯見其品性非
    佳等一切情狀，量處如主文所示之刑，並諭知易科罰金之折
    算標準。
據上論斷，應依刑事訴訟法第299條第1項前段，刑法第28條、第
320 條第1項、第47條第1項、第41條第1項前段，刑法施行法第1
條之1第1項、第2項前段，判決如主文。
中    華    民    國    98    年    11    月    25    日
                  刑事第六庭  法  官  高英賓
以上正本證明與原本無異。
如不服本判決應於收受判決後10日內向本院提出上訴書狀，並應
敘述具體理由；其未敘述上訴理由者，應於上訴期間屆滿後20日
內向本院補提理由書（均須按他造當事人之人數附繕本）「切勿
逕送上級法院」。
                              書記官  司立文
中    華    民    國    98    年    11    月    25    日
附錄論罪科刑法條：
中華民國刑法第320 條
意圖為自己或第三人不法之所有，而竊取他人之動產者，為竊盜
罪，處5 年以下有期徒刑、拘役或5 百元以下罰金。
意圖為自己或第三人不法之利益，而竊佔他人之不動產者，依前
項之規定處斷。
前二項之未遂犯罰之。


司法院資訊處製作；財團法人民間司法改革基金會備份。
